【裁判字號】    95,抗更(一),3
【裁判日期】    950903
【裁判案由】    請求處理費用
【裁判全文】
臺灣高等法院高雄分院民事裁定         95年度抗更(一)字第3號
再抗告  人  高雄縣政府
法定代理人  甲○○
代  理  人  范仲良律師
上列再抗告人與相對人香港商太古昇達國際廢料處理有限公司台
灣分公司間請求處理費用事件，對於本院民國95年8 月8 日裁定
，提起再抗告，本院裁定如下：
    主  文
再抗告駁回。
再抗告訴訟費用由再抗告人負擔。
    理  由
一、本件再抗告人以：仲裁之開始，於仲裁法第18條已明文規定
    ，係以他方收受提付仲裁之通知為開始。仲裁機構並非法院
    審判機關，亦非仲裁法所定進行仲裁之機關。依仲裁法第9
    條第4 項規定，除當事人間另行約定由仲裁機構辦理仲裁事
    件外，仲裁程序並非由仲裁機構進行，仲裁機構亦無從辦理
    仲裁人之選任，其性質、地位與法院不同。且仲裁法關於仲
    裁之進行，係以「仲裁庭」為進行仲裁之機關，仲裁程序自
    不得以向仲裁機構提付仲裁為繫屬時點之認定。而再抗告人
    於民國94年12月5 日始收受相對人提付仲裁之通知，依仲裁
    法第18條規定，仲裁程序於收受仲裁通知時開始進行，則再
    抗告人於94年12月1 日提起訴訟係在收受仲裁通知之前，依
    契約賦予兩造當事人程序選擇權之權限，即應依訴訟程序解
    決。原裁定為與此相反之認定，其適用法規顯有錯誤為由，
    提起第三審再抗告等語。
二、按對於抗告法院之裁定再為抗告，僅得以其適用法規顯有錯
    誤為理由，並經原法院許可者為限。前項許可，以原裁定所
    涉及之法律見解具有原則上之重要性者為限。又原法院認為
    不應許可者，應以裁定駁回其抗告。民事訴訟法第486 條第
    4 項、第5 項、第６項準用同法第436 條之3 第3 項規定甚
    明。經查，當事人提起訴訟，既係以當事人向法院起訴，為
    其訴訟繫屬時點，則當事人向仲裁機構提付仲裁，亦應以當
    事人向仲裁機構提付仲裁為其仲裁繫屬時點，方符公平，此
    業經本件相對人香港商太古昇達國際廢料處理有限公司台灣
    分公司對本次更審前（95年度抗字第86號）裁定提起再抗告
    ，經最高法院以95年台抗字第390 號裁定明示可稽，再抗告
    人抗辯本院裁定適用法律顯有錯誤云云，自無可採。其再抗
    告不應許可，應予駁回。
三、據上論結，本件再抗告不應許可，爰依民事訴訟法第486 條
    第6 項、第436 條之3 第3 項、第95條、第78條，裁定如主
    文。
中    華    民    國    95    年    9     月    3    日
                            民事第三庭
                                審判長法官   張國彬
                                法      官   吳登輝
                                法      官   簡色嬌
以上正本證明與原本無異。
 如不服本裁定應於送達後10日內向本院提出再抗告狀 (並按他
造當事人之人數附繕本)， 並繳納再抗告費新臺幣1,000 元。再
為抗告應以適用法規顯有錯誤為理由，並經本院之許可，該許可
以原裁定所涉及之法律見解具有原則上之重要性者為限，並委任
律師為代理人。
中    華    民    國    95    年    9     月    3    日
                                書  記  官  黃一秋
註明:
抗告人之配偶、三親等內之血親、二親等內之姻親，或抗告人為
法人、中央或地方機關時，其所屬專任人員具有律師資格並經法
院認適當者，亦得為第三審代理人。
抗告人或其法定代理人具有律師資格者及前項情形，應於提起抗
告或委任時釋明之。


司法院資訊處製作；財團法人民間司法改革基金會備份。
